【裁判字號】    90,訴,1886
【裁判日期】    920929
【裁判案由】    毒品危害防制條例
【裁判全文】
臺灣桃園地方法院刑事判決                          九十年度訴字第一八八六號
    公  訴  人  臺灣桃園地方法院檢察署檢察官
    被      告  己○○
    指定辯護人  本院公設辯護人癸○○
    被      告  辰○○
    選任辯護人  陳怡如律師
                徐揆智律師
                呂福元律師
右列被告因違反毒品危害防制條例案件，經檢察官提起公訴（九十年度偵字第一五三
四三號），本院判決如左：
        主  文
己○○連續販賣第一級毒品，處無期徒刑，褫奪公權終身。扣案之毒品海洛因肆包（
其中貳包合計淨重壹點壹柒公克，包裝重零點肆捌公克，純度參捌點捌貳％，純質淨
重零點肆伍公克，貳包合計淨重肆拾陸點肆陸公克，包裝重陸點陸玖公克，純度參貳
點柒貳％，純質淨重拾伍點貳零公克）、安非他命壹包（含袋毛重零點肆公克），均
沒收銷燬，扣案之門號0000000000號、0000000000號行動電話
貳具，沒收，販賣毒品所得財物新台幣捌仟元沒收之，如全部或一部不能沒收時，以
其財產抵償之。
辰○○持有第一級毒品，累犯，處有期徒刑壹年，扣案之毒品海洛因貳包（合計淨重
肆拾陸點肆陸公克，包裝重陸點陸玖公克，純度參貳點柒貳％，純質淨重拾伍點貳零
公克），沒收銷燬。
        事  實
一、己○○於民國八十三年三月三十一日因販賣運輸毒品等案件經台灣高等法院判處
    有期徒刑十九年六月，八十三年五月九日確定，於八十三年七月六日入監執行，
    八十九年三月二十七日縮短刑期假釋出監，指揮書執行完畢日期九十九年七月二
    十四日；辰○○於七十二年十一月十五日因妨害自由案件經台灣台中地方法院判
    處有期徒刑三月確定，七十三年五月十五日執行完畢，於八十二年十月三十日因
    違反毒品危害防制條例案件經台灣雲林地方法院判處有期徒刑五月，八十二年十
    一月二十九日確定，八十二年十二月二十一日執行完畢，又於八十六年二月十三
    日因違反槍砲彈藥刀械管制條例等案件經台灣南投地方法院判處有期徒刑一年，
    八十六年六月十二日確定，於八十六年九月十五日入監執行，八十七年七月七日
    縮短刑期假釋出監，指揮書執行完畢日期為八十七年八月二十六日。
二、辰○○明知海洛因屬於毒品危害防制條例第二條規定之第一級毒品，不得持有、
    施用或販賣，於九十年九月八日下午二時三十分許，在桃園縣大園鄉○○路○段
    一三八巷六號住處前，友人己○○攜帶第一級毒品海洛因二包（一包毛重十九．
    四公克，一包毛重三十四公克，二包合計淨重四十六．四六公克，包裝重六．六
    九公克）至該處託交保管，辰○○猶應允代為保管而收下持有之，之後己○○遂
    先行離去；而己○○亦明知海洛因、安非他命屬毒品危害防制條例第二條規定之
    第一、二級毒品，意圖營利，且基於概括之犯意，於九十年九月九日下午七時五
    十四分許壬○○持用0000000000號行動電話撥打000000000
    0號與己○○聯絡購買半錢，價值新台幣（下同）八千元之第一級毒品海洛因，
    雙方並於當晚八時十多分許在桃園縣桃園市○○街南門大廈前碰面交易，己○○
    將半錢之海洛因二包（二包合計淨重一．一七公克，包裝重○．四八公克）連同
    無償轉讓之第二級毒品安非他命一包（毛重○．四公克）交付予壬○○（所涉施
    用毒品犯行另經本院裁定送觀察、勒戒，因有繼續施用毒品傾向經本院裁定令入
    戒治所施以強制戒治一年），壬○○取得上開二包海洛因及一包安非他命後即返
    回桃園縣桃園市○○○街一八五巷八號住處，於當晚八時三十分許壬○○甫抵住
    處前即為據報在現場埋伏守候之桃園縣警察局桃園分局員警查獲持有海洛因二包
    及安非他命一包，經警詢問壬○○持有之海洛因二包及安非他命一包來源，壬○○供出係向己○○購買，並經警授意，壬○○旋於當晚八時四十分許持用000
    0000000號行動電話撥打0000000000號行動電話與己○○聯絡
    佯稱欲購買半兩之海洛因，己○○承前販賣第一級毒品之概括犯意，告知價錢五
    萬元，並約在桃園縣桃園市○○○路○段七八號「超越巔峰ＫＴＶ」前碰面交易
    ，而之前於當晚八時三十一分許辰○○即持用0000000000號行動電話
    撥打0000000000號行動電話與己○○聯絡返還寄放之海洛因一事，於
    當晚九時九分許辰○○再度以行動電話與己○○聯絡時，己○○遂吩咐辰○○將
    所寄放之海洛因攜至「超越巔峰ＫＴＶ」，當晚十時三十分許己○○偕友人辛○○乘坐由不知情之友人庚○○駕駛之ＥＵ－三五一一號自用小客車抵「超越巔峰
    ＫＴＶ」停車場旁，不久辰○○亦駕駛ＳＡ－三○五二號自用小客車攜己○○寄
    放之海洛因二包到達，與己○○相約購買佛具之卯○○亦駕駛九Ｐ－三八八三號
    自用小客車內載女友子○○亦抵該處，己○○下車走近壬○○乘坐之計程車，而
    於己○○向壬○○招呼時在車內守候埋伏之桃園分局偵查員甲○○立即下車表明
    身分並逮捕己○○，己○○表示海洛因在停車場外友人車上，甲○○立刻以無線
    電通知在停車場外埋伏之同事寅○○，適辰○○走至車後座取林炳寄放之二包海
    洛因欲交還己○○，查覺有異而於驚慌失措之際竟手持其中一包（毛重一九．四
    公克）之海洛因向前跑，寅○○見狀上前攔阻，辰○○雖欲將手上之海洛因一包
    吞下去，仍為寅○○攔下查扣，並又在辰○○所駕駛前來之ＳＡ－三○五二號自
    用小客車內查獲另一包海洛因（毛重三十四公克），另查扣己○○所有，供販賣
    海洛因聯絡用之門號0000000000號、0000000000號行動電
    話二支、己○○所有用以購買廟堂用具及給付工程款、材料款之現金十五萬元、
    辰○○所有之購買香菸、加油之費用二千元、門號0000000000號行動
    電話一具。
三、案經桃園縣警察局桃園分局報請台灣桃園地方法院檢察署檢察官偵查起訴。
        理  由
一、訊據被告己○○、辰○○均否認有右述販賣第一級毒品、轉讓第二級毒品及持有
    第一級毒品犯行，被告己○○辯稱「：八、九日我都在佛堂，沒有離開過，我沒
    有販賣第一級、第二級毒品，壬○○後來也出庭作證毒品不是向我買的，九日晚
    上十點壬○○才打電話給我，我不可能晚上九點就打電話給辰○○叫他運輸毒品
    到查獲地，有電話通聯紀錄可以證明，我也沒有教唆運輸毒品：」（九十一年十
    二月二十六日本院審理），被告辰○○辯稱「：是我要把己○○寄放的東西還他
    才打電話給己○○，不是己○○打給我，我不知道那包是什麼東西，我沒有運輸
    毒品：」（九十一年十二月二十六日本院審理）等語。經查：
（一）證人壬○○於九十年九月九日晚間八時三十分許在桃園縣桃園市○○○街一八
      五巷八號住處前為警查獲持有第一級毒品海洛因二包、安非他命一包一節，已
      據證人壬○○於九十年九月十日警訊、偵查、九十一年三月十四日、九十一年
      六月十二日本院調查時供承不諱，並有海洛因二包、安非他命一包扣案為證，
      查扣之疑似海洛因白色粉末二包經送鑑驗結果，均含有第一級第六項毒品海洛
      因成分，合計淨重一．一七公克（包裝重○．四八公克），純度三十八．八二
      ％，純質淨重○．四五公克，亦有法務部調查局九十年十月九日（九○）陸字
      第九○一七九六九一號鑑定通知書一紙（電腦條碼：000000000號）
      在卷足稽，而證人壬○○於九十年九月十日警訊、偵查時均稱「：是向己○○
      購買的：於九十年九月九日十三時許我以我的行動電話0000000000
      打電話給己○○0000000000及0000000000號，稱要向他
      購買半錢海洛英，己○○便說價格為八千元，我便約己○○到桃園市○○街南
      門大廈前交易，約半小時我到達該大廈前等己○○，己○○前來便從銀灰色自
      小客車（車號不詳）右側下車，後將海洛英二包及安非他命一包交給我，我再
      將八千元交給己○○：」（九十年九月十日警訊）、「：（九十年九月九日晚
      上於案發的地方為警查獲身上有毒品？）我是當天中午向己○○買的：我以八
      千元買半錢：」（九十年九月十日偵查）等語，經本院調證人壬○○自承持用
      之行動電話門號0000000000號及被告己○○自承持用之行動電話門
      號0000000000、0000000000自九十年九月一日起至九十
      年九月九日止之雙向通話記錄，於九十年九月九日晚間八時三十分壬○○為警
      逮捕之前，其中(1)九十年九月九日下午七時五十四分三十五秒、(2)九十年九月
      九日下午八時九分二十二秒、(3)九十年九月九日下午八時十一分十二秒有00
      00000000號發話至0000000000號之通話紀錄，九十年九月
      九日下午八時十一分四十九秒有0000000000號發話至000000
      0000號之通話紀錄，有遠傳電信股份有限公司傳真至本院之000000
      0000號申請人資料及九十年九月一日至九十年九月九日雙向通話紀錄一份
      、和信電訊股份有限公司函送本院之0000000000號、000000
      0000號門號用戶資料及九十年九月一日至九十年九月九日通聯紀錄各一份
      在卷可稽，可知證人壬○○於九十年九月九日晚間八時三十分許被警逮捕前持
      用之行動電話與被告己○○持用之行動電話有通話之事實，雖然證人壬○○於
      警訊、偵查係證稱於下午一時、中午與上手聯絡購買海洛因，而與前述通聯紀
      錄晚間七時五十四分至八時十一分許有通話紀錄有出入，然而證人壬○○持用
      之門號0000000000號行動電話確於當日晚間八時三十分許返回處住
      處被警逮捕前之晚間七時五十四分許至八時十一分許有與被告己○○持用之門
      號0000000000、0000000000號行動電話有通話紀錄，前
      開證人壬○○持用0000000000號行動電話發話之基地均係在桃園市
      ○○路（有0000000000號自九十年九月一日至九十年九月九日之通
      聯紀錄可稽），又參以證人壬○○於當晚八時三十分許被警逮捕時確實持有海
      洛因二包及安非他命一包之情，且證人壬○○於九十年九月九日偵查時亦稱「
      ：只是想打剛買即為警查獲：」，是知證人壬○○應係於當晚七時五十四分許
      與被告己○○連繫購買海洛因，並於當晚八時十一分許至當晚八時三十分許之
      間在桃園市境內自被告己○○取得前開查獲之海洛因二包及一包安非他命。
（二）又證人壬○○於九十年九月九日晚間八時三十分許為警逮捕後，經警授意撥打
      電話與己○○聯絡佯購半兩海洛因，雙方約於桃園市○○○路○段七八號「超
      越巔峰ＫＴＶ」碰面，於當晚十時三十分許，被告己○○、辰○○先後抵達，
      並於被告辰○○處扣得二包海洛因之情，亦據證人壬○○於九十年九月十日警
      訊、偵查、九十一年三月十四日、九十一年六月十二日本院調查時、證人甲○○於九十年十一月三十日、九十一年九月二十日本院調查、寅○○於九十年十
      一月三十日、九十一年九月十三日本院調查時陳述「：我因要供出毒品來源，
      便於九十年九月九日二十二時許以我的電話0000000000及0000
      000000打電話0000000000及0000000000給己○○
      ，稱要向他購買半兩海洛英（一八．五公克），己○○便說價格為伍萬元，己○○便約我到桃園市○○○路○段超越顛峰ＫＴＶ前交易，約半小時我便與喬
      裝警方到該址等己○○，己○○便走路過來敲車窗，並說東西在旁邊的車上，
      警方隨即表明身分查獲，並於路旁查獲與己○○一同前來之辛○○、辰○○、
      卯○○、子○○、庚○○，並查獲毒品等物：」（九十年九月十日警訊，壬○○）、「：我是九十年九月九日晚上六、七點為警查獲持有毒品，警方希望我
      配合查出上手，我才約己○○再買毒品：」（九十年九月十日偵查，壬○○）
      、「：是警察叫我打，警察叫我交一個藥頭給他：我曾經到己○○的廟裡賭博
      ，有藥頭在那邊出入：我要他幫我調半兩海洛因：己○○說他沒有，他說他幫
      我問看看，因他剛好要到桃園買廟裡拜拜的東西，就約我在超越巔峰停車場前
      等：」（九十一年三月十四日本院調查，壬○○）、「：壬○○主動說要報上
      線讓我們抓：他打他的行動電話聯絡上手：當初他們約在大興西路超越顛峰前
      面碰面，我們請義刑協助，壬○○坐在路旁某計程車右前座，我在後座，後來
      己○○走近計程車，我下車表明身分，他說他身上沒有毒品，毒品在他朋友的
      車上：我控制己○○，經他告知，才知路旁停有三部車，辰○○是開那三部車
      其中一部車，他是由其他同事、義刑逮捕：壬○○他說要調貨，己○○說他身
      上沒有，來到桃園之後才幫他調，約碰面地點：」（九十年十一月三十日本院
      調查，甲○○）、「：壬○○跟對方約在該處說要買毒品：第一級毒品海洛因
      ：我們車子到停車場之後有人從停車場門口走到我們車子旁邊：己○○：我看
      見他走過來就下車，並跟他表明我是警察，叫他蹲下，而且叫他把身上的毒品
      拿出來，他說他身上沒有，毒品在他朋友那邊：我當時問己○○說你朋友停在
      哪裡，他說車子停在路口，有告訴我車子的顏色，我就趕緊用無線電聯絡在路
      口等的同事及義刑：」（九十一年九月二十日本院調查，甲○○）、「：是壬○○用行動電話聯絡上手出來。壬○○說要調海洛因，約碰面的時間、地點：
      他們好像有二、三台車過來，當時我在另外一個地方埋伏，看到一名犯嫌很慌
      張的跑過來，當時他（指被告辰○○）手上拿有一包海洛因：後來在他的車上
      也發現一包海洛因：」（九十年十一月三十日本院調查，寅○○）、「：當時
      無線電聽到，己○○要過去和他們交易，我和張俊就下車，轉頭看，就看到辰
      ○○朝我們這邊衝來，我和張俊就去追，在我們停車的前方有一西餐廳逮到辰
      ○○，當時他的手上就拿著一包海洛因，想往嘴裡塞：另外扣到三部車上有查
      獲海洛因：」（九十一年九月十三日本院調查，寅○○）等語甚詳，並有海洛
      因二包扣案為證，扣案之疑似海洛因白色粉末二包經送鑑驗結果，送鑑之白色
      粉末二包均含有第一級第六項毒品海洛因成分，合計淨重四十六．四六公克，
      包裝重六．六九公克，純度三二．七二％，純質淨重拾十五．二○公克，有九
      十年十月九日（九○）陸（一）字第九○一七九六九四號法務部調查局鑑定通
      知書一紙（電腦條碼000000000號）在卷可稽，又證人辛○○於九十
      年九月十日警訊時亦稱「：因壬○○打電話給己○○購買海洛因五錢（二十公
      克）價值新台幣五萬元的貨，己○○就駕駛ＥＵ－三五一一號自用小客車載我
      和庚○○一起前往：桃園市○○○路○段七八號前交易：」等，而被告己○○
      於警訊、偵查及本院調查時亦坦稱「：（於九十年九月九日二十二時三十分許
      在桃園市○○○路○段七八號前為警查獲：因我朋友壬○○：打我行動電話0
      000000000及0000000000給我，問我有沒有海洛因毒品可
      以買：」（九十年九月十日警訊）、「：當天晚上七點左右，他打我的000
      0000000或0000000000號號行動電話問我有無海（海洛因）
      ，他想買，我告訴他沒有，他說等一下要去我佛堂，我說等一下我要去桃園，
      約他等一下在桃園見面：」、「：當晚六、七點壬○○打電話到大溪我的佛堂
      ，說他要買海洛因，問我這邊有沒有人有，我說我們那邊沒有，我說我到桃園
      再幫你問看看：」（九十年十一月七日本院調查）、「：正好那天晚上壬○○
      打電話給我：第一通他請我幫他找人買藥：」（九十一年十一月二十六日本院
      調查）等。
（三）被告己○○於警訊、偵查及本院調查審理時雖然辯稱與證人壬○○相約在桃園
      市○○○路○段七八號前碰面係為了向證人壬○○催討三萬元借款，證人壬○○於九十一年三月十四日、九十一年六月十二日本院調查時亦稱有積欠被告己○○三萬元一事，並稱「：我打給別人不通，之前我到廟裡拜拜時，己○○有
      介紹人給我認識，說那些人是藥頭，我叫他幫我問看看，說我要買半兩，當時
      他剛好在桃園，他說要買拜拜的東西，約在超越顛峰碰面，順便有說我欠他三
      萬元的事，我說到了再講：」（九十一年六月十二日本院調查）等，且推翻前
      詞改稱「：（你身上扣到的海洛因及安非他命來源？）都是向板橋一個叫阿賢
      的人買的：被抓當天的中午，阿賢送到桃園給我：我用我的行動電話打阿賢的
      大哥大：○九二六的，後面號碼忘記了：」（九十一年三月十四日本院調查）
      、「：跟板橋一個叫阿賢買的：當天中午二、三點多向他買：二點左右聯絡，
      三點到桃園八德交流道那邊向他拿海洛因及安非他命：」（九十一年六月十二
      日本院調查），更稱「：是警察叫我打的，警察叫我交一個藥頭給他，我說我
      不知道藥頭，不過我曾經到己○○的廟裡賭博，有藥頭在那邊出入，我說我只
      能電話問己○○看看，警察就叫我打：」（九十一年三月十四日本院調查）、
      「：當初我被抓之後警察要我交出一個藥頭，後來我打電話給己○○約他出來
      之後他被抓：」（九十一年六月十二日本院調查）等語，而證人辛○○於九十
      年十一月三十日、九十一年三月十五日本院調查時亦稱「：我只知道壬○○有
      欠己○○三萬元：被抓當天我聽到己○○打電話向壬○○要三萬元，時間是被
      逮捕的半小時前，當時我們在己○○的廟：」（九十年十一月三十日本院調查
      ）、「：之前在大溪己○○與壬○○有電話聯絡，己○○跟壬○○要三萬元：
      」（九十一年三月十五日本院調查）等，然而證人壬○○於本院調查時雖稱「
      ：（九十年九月九日晚上八點三十分被抓之前，曾否電話聯絡己○○？）我沒
      有打給他（指被告己○○），是他打電話給我，要三萬元：打過一次：」（九
      十一年三月十四日本院調查）、「：他有打過一、二通電話跟我要錢：是在被
      抓前一個星期左右：（被抓當天除了在警察局和己○○通電話聯絡之外，當天
      你二人有無電話聯絡？）沒有：」（九十一年六月十二日本院調查）等，惟據
      卷附之證人壬○○自承持用之行動電話門號0000000000號及被告己○○持用之行動電話門號0000000000號、0000000000號
      自九十年九月一日起至九十年九月九日止之雙向通話記錄，於九十年九月九日
      晚間八時三十分壬○○為警逮捕之前，其中(1)九十年九月九日下午七時五十四
      分三十五秒、(2)九十年九月九日下午八時九分二十二秒、(3)九十年九月九日下
      午八時十一分十二秒有0000000000號發話至0000000000
      號之通話紀錄，九十年九月九日下午八時十一分四十九秒有00000000
      00號發話至0000000000號之通話紀錄，是知證人壬○○所述於九
      十年九月九日晚間八時三十分許被警逮捕之前未曾主動撥打電話與被告己○○
      聯絡顯然不實，此外其於九十一年六月十二日本院調查時亦稱「：警察沒有要
      我打電話給特定的對象，只是要我交出一個藥頭：」等，另被告己○○於九十
      年九月二十四日偵查、九十一年十二月二十六日本院調查時均係稱「：（有無
      先在電話中和徐約好向他要債？）沒有，我準備見到他本人時才向他要：」（
      九十年九月二十四日偵查）、「：那天晚上連同佛堂他共打給我三次：（當天
      晚上在佛堂與壬○○通電話時有無跟他提到還錢的事？）沒有：（之後與壬○○通電話時有無提到還錢的事？）都沒有，因我怕壬○○不和我見面，所以都
      沒有提到還錢的事：」（九十一年十二月二十六日本院調查）等，足見證人壬○○、辛○○嗣證稱於電話中被告己○○有向壬○○提及三萬元欠款及證人壬○○嗣改稱查獲持有之海洛因及安非他命取自「阿賢」之人等詞，顯然均係事
      後附和迴護被告己○○之詞而不實在。
（四）被告己○○於九十年九月八日下午二時三十分許，攜海洛因二包至大園鄉○○
      路○段一三八巷六號被告辰○○住處託交保管，翌日晚間被告辰○○電話聯絡
      被告己○○返還寄放之海洛因二包，被告己○○請被告辰○○拿到大興西路二
      段七八號「超越巔峰ＫＴＶ」各情，已據被告辰○○於偵查及本院調查時供述
      「：查獲前一天（指九十年九月八日）下午兩點多，己○○拿到我大園
      寄放：只說隔日再電話聯絡我如何處理：當天（指九十年九月九日）晚上九點
      多，我打電話給林（己○○），林（己○○）叫我將這兩包寄放的東西帶到查
      獲地，沒說要交給何人，我抵達時，就被抓：」（九十年九月十九日偵查）、
      「：那是己○○的：查獲前一天下午二點多林（己○○）在我大園
      包海洛因：交給我：」（九十年九月十六日偵查）、「：當晚九點多我打行動
      電話給己○○，他約我在大興西路與他碰面：前一天中午二點半左右，他去大
      園三民路我家門口叫我出來，寄放一包東西，他說晚一點會過來拿，但是沒有
      過來，所以星期日我打電話給他，叫他過來拿，他說沒空，他說叫我送過去：
      」（九十年十一月九日本院調查）、「：是己○○九十年九月八日下午二點半
      左右到我家門口，當時巳○○在我那裡泡茶，當時己○○叫我出來，他拿一包
      牛皮紙袋的東西，說要寄放在我那邊：隔天晚上九點我用我的大哥大打電話給
      己○○叫他過來拿，他說沒空，麻煩我送到大興西路二段超越顛峰那邊交給他
      ：」（九十一年一月三日本院調查）、「：己○○手上拿一包東西：說這包東
      西先暫寄：（九十年九月九日）晚上九點多我就開始打電話叫他把東西拿回去
      ：他說他沒空，叫我拿過去：」（九十一年四月十八日本院調查）、「：當天
      晚上：九點多在我家打電話給己○○，己○○說他快到桃園了，我就開車出來
      ，我在途中再打電話給他時，他說人已到桃園了，在大興西路，我就過去：九
      十年九月八日下午二點半己○○寄放在我那裡的一包東西，我要拿還給己○○
      ：」（九十一年七月八日本院調查）、「：那包東西真的是己○○寄放的：」
      （九十一年十月二十四日本院調查）、「：那是己○○寄放的東西：」（九十
      一年十一月八日本院調查）、「：東西是己○○寄放的：」（九十一年十一月
      二十五日本院調查）、「：九月八月下午二點半己○○拿那包東西到我家：我
      是要還給他，否則九月九日晚上我不會出現在被抓的地點：」（九十一年十二
      月二十六日本院調查）、「：九月九日當天我是要將東西拿去還己○○：我打
      電話給己○○，他要我把東西送到那裡還給他：」（九十二年三月十日本院調
      查）、「：當天我只是要將己○○寄放的物品交還己○○：」（九十二年六月
      九日本院調查）等語甚詳，證人巳○○於九十一年四月十八日本院調查時亦證
      述於九十年九月八日下午一時三十分許前往大園鄉○○路○段一三八號被告辰
      ○○住處拜訪時亦有一名年約五十餘歲中等身材，禿頭，有鬍鬚之男子到訪，
      該名男子叫被告辰○○出去，被告辰○○走出門口後，該名男子拿出一包牛皮
      紙袋交予被告辰○○代為保管，之後即離開等詞，且被告辰○○自承持用之0
      000000000號行動電話門號於九十年九月九日晚間八時三十一分三十
      一秒、九時九分四十秒、九時四十分四十一秒有發話至被告己○○持用之00
      00000000號行動電話門號之通話紀錄，有遠傳電信股份有限公司傳真
      至本院之0000000000號申請人資料及九十年九月一日至九十年九月
      九日雙向通話紀錄一份在卷可稽，足徵被告辰○○所述於九十年九月九日晚間
      十時三十分許在桃園市○○○路○段七八號前查獲之海洛因二包係被告己○○
      寄放並吩囑其拿到上址之供詞屬實。
（五）雖然被告辰○○於九十年九月十日警訊、偵查及九十年九月十一日本院調查時
      先後供稱「：（阿喜）交給我的：他說叫我拿到桃園市○○○路○段七八號前
      ，拿給一名叫壬○○的男子，因為聽（阿喜）說，壬○○已跟己○○約好在那
      裡見面，我只負責將二包海洛因交給壬○○即可：我正準備去跟己○○談事情
      ，然後（阿喜）便約我在桃園南崁長榮大樓前見面，之後（阿喜）就將二包海
      洛因交給我，並叫我拿給壬○○：」（九十年九月十日警訊）、「：我幫一綽
      號叫『阿喜』叫我幫他送的：（何人聯絡你到樹林四街？）己○○和我約的，
      我打電話給他：是壬○○打電話給『阿喜』買毒品，『阿喜』打電話叫我幫他
      因是『阿喜』在查獲那天晚上九時三十分至十時三十分打電話給我，叫我到南
      崁長榮貨運站拿毒品，『阿喜』真正的姓名我不清楚，我只與他見過二次面，
      我是幫他拿，但沒有報酬。二包海洛因是『阿喜』託負我轉交給壬○○：」（
      九十年九月十一日本院調查）等，而被告己○○亦稱「：快到桃園時辰○○剛
      好打電話給我，告訴我他有海洛因毒品要交給壬○○，我們便約至桃園市○○○路○段七八號（超越巔峰）前，然後我再打電話0000000000給壬○○到（超越巔峰）碰面，然後壬○○到超越巔峰停車場打電話給我告訴我他
      坐一部黃色計程車，然後我上前：」（九十年九月十日警訊）、「：他（指被
      告辰○○）要把他身上毒品交給壬○○才至現場，我得知徐（壬○○）會在查
      獲地點，所以幫他約辰○○：」（九十年九月十日偵查）、「：我快到查獲地
      前鄭打電話給我，我告訴他我和徐約好要在查獲地見面，鄭說要帶『海』（海
      洛因）去給徐，後來我被抓時，就看見鄭也被抓：」（九十年九月二十四日偵
      查）、「：（辰○○）車上毒品是如何來？）他說要給壬○○：」（九十年九
      月十一日本院調查）、「：我快到桃園時他打電話給我，我說我等一下就到桃
      園：抵達桃園後他又打電話問我在那裡，我說在大興西路某ＫＴＶ，他就自己
      過來：他說他要拿東西給辛○○與壬○○：」（九十年十一月九日本院調查）
      等，然而被告己○○前述供詞與被告辰○○前開所述「阿喜」吩囑其將海洛因
      才打電話與其聯絡託交海洛因予壬○○之過程均有不同，且被告己○○嗣亦改
      稱「：我也沒有說辰○○要拿海洛因賣給壬○○：」（九十一年五月十三日本
      院調查）、「：我人快到桃園時，他打電話給我，問我人在那裡，我說和人有
      約，看約在那裡再聯絡：」（九十一年六月十日本院調查）、「：我快到桃園
      時，他（辰○○）說有事找我，我說我和別人有約，還沒有約地點我到超越顛
      峰ＫＴＶ時，辰○○又打電話給我，問我人在那裡，我說我人在超越顛峰ＫＴ
      Ｖ前，他就掛斷：」（九十一年七月八日本院調查）、「：辰○○打電話給我
      ，當時我正好到桃園，我跟他說我在桃園，他就掛電話，第二通他再打給我時
      我已經到了被警察抓的地點，我告訴他人在那個地方：」（九十一年十一月二
      十六日本院調查）等，又被告辰○○嗣於九十年九月十九日偵查後即推翻前供
      ，辯稱「：當時我迷迷糊糊，吃『海』（海洛因）的效力還沒退，實際上沒有
      『阿喜』這個人：」（九十年九月十九日偵查）、「：當初到警局，己○○叫
      我不要說那包東西是他寄放的，因為他的假釋殘刑有十幾年，一但查出是他寄
      放，他會被關，吩咐我不要講出去：」（九十一年一月三日本調院調查）、「
      ：因當時在警局時己○○跟我說那包東西不要說是他寄放的，因為他在假釋中
      ，如果說東西是他的，他必須再服殘刑十多年，要我捏造阿喜：說阿喜託我把
      東西交給壬○○：」（九十一年六月十日本院調查）、「：當初我會這麼說是
      在警局己○○說如果我說東西是他的，他須服殘刑十幾年，請我務必不要供出
      他：」（九十一年十一月十八日本院調查）、「：我在警局說是阿喜拿東西叫
      我拿給壬○○是捏造的：」（九十一年十二月二十六日本院調查）、「：我被
      抓那天己○○在警局裡跟我說他的殘刑還有十幾年，要我不要講是他，要我捏
      造一個叫『阿喜』的人出來：」（九十二年三月十日本院調查）、「：有關阿
      喜部分不實在：」（九十二年八月二十五日本院審理）等語，然而如前所述，
      證人壬○○於九十年九月九日晚間八時三十分許為警逮捕後經警授意係撥打電
      話與被告己○○聯絡佯稱購買海洛因半兩，又被告辰○○攜至「超越巔峰ＫＴ
      Ｖ」被查獲之海洛因二包，合計淨重四十六．四六公克，包裝重六．六九公克
      ，顯已超過半兩，且價值非微，而據被告辰○○於九十年九月十日警訊、九十
      年九月十一日本院調查時所述不知如何與「阿喜」聯絡，前後僅見過二次面，
      且亦不認識證人壬○○，衡諸常情鮮會有人會將市價一、二十萬元，重達四十
      六．四六公克之海洛因交予前後僅見過二次面之人轉交給受託者不認識之人，
      益徵被告壬○○於警訊、偵查及本院調查時有關查獲之海洛因二包係「阿喜」
      交予其攜至「超越巔峰ＫＴＶ」轉交予壬○○之證詞不實而不足採信。
（六）至於被告辰○○歷次於偵查及本院調查時均辯稱不知被告己○○於九十年九月
      八日下午二、三時攜至其住處寄放之物為海洛因，並稱「：查獲前一天下午二
      點多林（己○○）在我大園
      我當場在車內將二包海洛因裝入我的藥袋：」（九十年十一月六日偵查）、「
      ：己○○叫我出來，他拿一包牛皮紙袋裝的東西，說寄放在我那邊：當時他沒
      說牛皮紙袋是什麼東西：我就原封不動的拿到我車上後座扶手旁邊放：」（九
      十一年一月三日本院調查）、「：己○○手上拿一包東西：說這包東西先暫寄
      ：他是用牛皮紙捲起來的：我打開我車的後座就把東西丟在車上：」（九十一
      年四月十八日本院調查）、「：用牛皮紙包著：」（九十一年十一月八日本院
      調查）、「：我根本不知道那是什麼東西，至於車上扣到的東西有牛皮紙袋：
      」（九十一年十二月二十六日本院調查）、「：在現場抓到我時那包東西確實
      有用牛皮紙袋包著：」（九十二年三月十日本院調查）等，而證人巳○○於九
      十一年四月十八日本院調查時亦證稱「：辰○○走出去之後，我也跟著走出去
      看，那個人禿頭，有鬍鬚，他拿一包牛皮紙袋的東西交給辰○○：」等，然而
      所述「：後來那個人就走了，辰○○也跟著我走進屋內：辰○○走進屋內時，
      有帶進屋內：好像塞進在口袋：」等詞，與被告辰○○前述「：我當場在車內
      將二包海洛因裝入我的藥袋：」（九十年十一月六日偵查）、「：我就原封不
      動的拿到我車上後座扶手旁邊放：」（九十一年四月十八日本院調查）等不符
      ，而且被告辰○○於九十一年十一月六日偵查時曾稱「：他（被告己○○）將
      二包海洛因裝在藥袋內一併寄放：」，此外證人即至現場埋伏逮捕被告己○○
      、辰○○之警員甲○○、寅○○均證稱「：當時鄭（辰○○）有逃跑，我另一
      位同事去追他，抓到時他手上拿一包海（海洛因）準備要吞到嘴巴，被我同事
      拿下來，再帶他去車上搜查，在後座中央扶手位置又查到一包海洛因，我有到
      車內照像：我進去車內實況拍照沒發現牛皮紙袋：」（九十年十一月六日偵查
      ，甲○○）、「：當初車上的海洛因是我拍照採證，當初是在車後座中間扶手
      縫裡面發現那包海洛因：是以醫院或診所裝藥包塑膠袋裝著：一打開看到一個
      透明塑膠袋裡面裝著白色粉末：」（九十年十一月三十日本院調查）、「：從
      放在車子後座扶手的縫裡面搜出：當時有拍照存證：只有用塑膠袋裝著：」（
      九十一年九月二十日本院調查，甲○○）、「：當時我在另外一個地方埋伏，
      看到一名犯嫌很慌張的跑過來，當時他手上拿有一包海洛因，我上前表明身分
      攔阻他，開始他要把那包毒品吞下去，經我制止，他要丟下水溝，也被我攔下
      ：」（九十年十一月三十日本院調查，寅○○）、「：看到辰○○朝我們這邊
      衝來，我和張俊就去追，在我們停車的前方有一西餐廳逮到辰○○，當時他的
      手上就拿著一包海洛因，想往嘴裡塞：」（九十一年九月十三日本院調查，寅
      ○○）等，並有查獲採證照片原本及影本各二紙在卷足稽（九十年度偵字一五
      三四三號卷第七十頁、第七十五頁、第七十七頁），雖然被告辰○○否認於前
      述時、地為警逮捕時企圖將其中一包海洛因往嘴巴塞，稱會致命，並於九十年
      十一月六日偵查及九十一年九月十三日本院調查時稱「：二包都裝在藥袋內，
      但警察搜查時其中一包掉在車內腳踏板上：」（九十年十一月六日偵查）、「
      ：「：他們在車上發現一包東西打開後，有一包東西掉在地上，我的腳旁邊：
      」（九十一年九月十三日本院調查），然而證人辛○○、卯○○、被告己○○
      於警訊時均稱「：辰○○所駕駛ＳＡ－三○五二號自小客車內起出海洛因三十
      四公克，其身上起出一九．四公克：」（九十年九月九日警訊，辛○○）、「
      ：辰○○身上查獲海洛因毒品乙包（毛重一九．四公克），其所駕駛之ＳＡ－
      三○五二號自小客車內後座椅縫查獲海洛因毒品（毛重三十四公克）：」（九
      十年九月九日警訊，卯○○）、「：辰○○身上查獲海洛因毒品乙包（毛重一
      九．四公克）在他車上ＳＡ－三○五二號後座縫查獲海洛因毒品（毛重三十四
      公克）：」（九十年九月十日警訊，己○○），且被告辰○○於九十年九月十
      日警訊、九十年九月十九日偵查時亦坦認「：警方在我手上查獲海洛因含袋一
      九．四公克：又在我ＳＡ－三○五二號自小客車後座查獲海洛因含袋三十四公
      克：」、「：（是否如查獲現場照片，提示照片？）是：藏在椅子裡面：」等
      ，核與證人甲○○、寅○○、辛○○、卯○○、被告己○○前述查獲情節相符
      ，堪認被告辰○○於前述被查獲時手上持有一包海洛因（毛重一九．四公克）
      ，並又在所駕駛前往現場之ＳＡ－三○五二號自用小客車後座中間扶手縫內查
      獲由透明塑膠夾鍊袋盛裝後再套入藥袋之海洛因一包（毛重三十四公克），由
      於被告辰○○攜至現場之海洛因二包毛重達五十三．四公克（合計淨重四十六
      ．四六公克，包裝重六．六九公克），市價甚高，衡諸常情被告己○○應係充
      分信賴被告辰○○，告知該物為海洛因，並央請被告辰○○妥善管保，否則豈
      會輕易將高價海洛因暫交被告辰○○保管，另參以所駕駛車內查獲之海洛因係
      裝在透明塑膠夾鍊袋再外套寫有被告辰○○姓名之藥袋，並放置在車內後座中
      央扶手夾縫處（有查獲採證照片原本二紙在卷足稽，九十年度偵字一五三四三
      號卷第七十頁），被告辰○○自承自九十年一月間起即有施用海洛因，可知被
      告辰○○非不識海洛因為何物，又如果被告辰○○不知道海洛因，焉須費心將
      之裝入所用之藥袋並藏放車輛後座中央扶手內，足見被告辰○○知悉被告己○○寄放之物係海洛因。
（七）被告己○○歷次均辯稱九十年九月八日、九十年九月九日均在桃園縣大溪鎮一
      德里二層四十號廟堂從事裝潢工作，而證人丁○○、丑○○、楊正宗、乙○○
      、丙○○○到庭亦均分別證述「：（九十年九月八日己○○是否也在該處？）
      是：（己○○有無離開過？）沒有：」（九十一年一月三日本院調查，丁○○
      ）、「：（九十年九月八日有無前往己○○在大溪一德里的廟？）有，我大概
      是下午一點多過去：（何時離開？）下午四、五點：（九十年九月八日待在上
      址己○○的廟時，有無看見丁○○、戊○○、庚○○、辛○○、己○○這些人
      ？）有：他們在那邊訂裝潢工作：」（九十一年一月三日本院調查，丑○○）
      、「：（九十年九月九日己○○被抓前替己○○工作多久了？）十多天，我是
      在大溪二層己○○的廟工作：白天有看到，我是每天早上八點半上工，五點就
      收工：有時他（指被告己○○）朋友來，他在和朋友泡茶聊天，招待一些到廟
      裡來的人：」（九十一年四月十一日本院調查，楊正宗）、「：早上十點半左
      右過去：（待到何時離開？）下午三點多：我們在那邊拜拜、聊天，之後他留
      我們在那邊吃中飯，飯後：他邀我們到廟後面的竹林挖竹筍：他在旁邊陪我們
      泡茶：」（九十一年六月七日本院調查，丙○○○）、「：好像是九月九日，
      剛好星期日有放假：我騎機車載我太太（丙○○○）過去，是早上十點多過去
      ，去那邊拜拜，之後己○○留我們在那邊吃飯、聊天，飯後：己○○就帶我去
      挖竹筍，竹筍挖完後已經是下午三、四點，我和我太太就騎機車離開：」（九
      十一年六月七日本院調查，乙○○）等語，雖然證人丁○○、丑○○二人均稱
      九十年九月八日被告己○○是在大溪鎮一德里二層四十號廟堂從事裝潢工作，
      證人楊正宗證稱九十年九月八日、九月九日在上址廟堂從事裝潢工作時均有看
      見被告己○○，然而證人丁○○所稱證人庚○○、丑○○、辛○○等人自當日
      中午過後即在上址幫忙裝潢工作，與證人丑○○、辛○○陳述其等在上址「：
      我去那邊拜拜：喝茶：」（九十一年一月三日本院調查，丑○○）、「：當天
      下午三、四點我有去大溪己○○的廟找己○○打牌，打了二、三小時後在他那
      裡吃完飯後就離開：」（九十年十一月三十日本院調查，辛○○）等互有出入
      ，顯有瑕疵，又據證人楊正宗之證詞其係在上址從事裝潢工作，被告己○○則
      係招待訪客，二人並非一同工作，一直寸步不離待在一起，證人丁○○、丑○○、楊正宗之證詞，均難據以認定被告己○○於九十年九月八日確係整日待在
      大溪鎮一德里二層四十號而未曾離開，另證人乙○○、丙○○○二人係證述其
      二人於九十年九月九日上午十時許至同日下午三、四時在大溪鎮一德里二層四
      十號，然如前所述，證人壬○○係於九十年九月九日晚上七時五十四分許與被
      告己○○連繫購買海洛因，並於當晚八時十一分許至當晚八時三十分許之間在
      桃園市境內自被告己○○取得前開查獲之海洛因二包及一包安非他命，是知證
      人乙○○、丙○○○之證詞，亦不足以認定被告己○○於當日晚上八時十一分
      許至當晚八時三十分許仍在大溪廟堂，未曾離開上址前往與證人壬○○交易海
      洛因之有利證據。
（八）非法販賣海洛因係政府嚴予查緝之違法行為，非可公然為之，亦無公定價格，
      且不論是瓶裝或紙包之海洛因，均可任意分裝或增減其份量，而每次買賣之價
      量，可能隨時隨雙方關係之深淺、當時之資力、需求程度及對行情之認知、來
      源是否充裕無礙、查緝是否嚴緊等因素，而異其標準，機動的調整，因之販賣
      之利得，除經坦承犯行，或價量均臻明確外，委難察得實情，職係之故，縱未
      確切查得販賣賺取之實際差價，但除別有事證，足認係按同一價格轉讓，確未
      牟利外，尚難執此認非法販賣之事證有所不足，致知過坦承者難辭重典，飾詞
      否認者反得逞僥倖，而失情理之平；且海洛因價格昂貴，取得不易，凡為販賣
      之不法勾當者，苟無利可圖，應無甘冒被查緝法辦重刑之危險，平白無端義務
      為該買賣之工作，是其販入之價格必較售出之價格低廉，而有從中賺取買賣差
      價牟利之意圖及事實，應屬合理之認定；被告己○○雖矢口否認有販賣毒品之
      犯行，證人壬○○亦僅供陳其向被告己○○所購買海洛因之價格（前後二次分
      別為八千元、五萬元），使本院無從確認被告己○○販賣所得之利潤，然而被
      告己○○與證人壬○○間並非親友至交，二人僅認識一個多月，此亦據被告己○○、證人壬○○陳述在卷，茍無利得，被告己○○又豈肯甘冒重刑之風險，
      與之相約交易毒品之理，足證其顯係意圖營利而販賣上開毒品，至為灼然。
綜上所述，本件事證已臻明確，被告己○○、辰○○所辯無非卸責之詞，均不足採，
二人犯行均堪認定。
二、按海洛因、安非他命為毒品危害防制條例第二條所規範之第一級、第二級毒品，
    被告己○○於九十年九月九日晚間八時十多分許販賣海洛因予壬○○，所為係犯
    毒品危害防制條例第四條第一項之販賣第一級毒品罪，而其被警查獲當次販賣毒
    品海洛因予壬○○之行為，係壬○○經警授意所為，尚乏買賣之真意，且未及交
    易即為警查獲，核此部分所為係犯毒品危害條例第四條第五項、第一項之販賣第
    一級毒品未遂罪。又被告己○○於九十年九月九日晚間八時十多分許販賣海洛因
    予壬○○而於交付海洛因時同時亦將安非他命一包交付予壬○○，未收取任何代
    價一節，已據證人壬○○於警訊、偵查陳述甚詳，是被告己○○此部分所為係犯
    毒品危害防制條例第八條第二項之轉讓第二級毒品罪，公訴人認被告己○○此部
    分所為係犯同條例第四條第二項之販賣第二級毒品罪，容有誤會，起訴法條應予
    變更。而被告己○○持有第一級毒海洛因、第二級毒品安非他命之低度行為，分
    別為販賣第一級毒品海洛因、轉讓第二級毒品安非他命之高度行為吸收，不另論
    罪，所犯之販賣第一級毒品海洛因既遂罪與轉讓第二級毒品安非他命罪係出於一
    行為所致，為想像競合犯，應依刑法第五十五條規定從一重之販賣第一級毒品既
    遂罪論處。又被告己○○一次販賣第一級毒品既遂與一次販賣第一級毒品未遂犯
    行，時間緊接，構成要件相同，顯均係基於概括之犯意而為，應論以刑法第五十
    六條連續犯規定從一重之販賣第一級毒品既遂罪，因販賣第一級毒品罪之法定本
    刑為死刑、無期徒刑，依刑法第六十四條第一項、第六十五條第一項規定不得加
    重其刑。又被告辰○○因被告己○○託交保管持有被告己○○交付之二包海洛因
    及經被告己○○吩囑由大園鄉住處將該二包海洛因持至桃園市之行為，按毒品之
    為持有或運輸，應依程途之遠近及數量之多寡，並依實際情形參酌被告之犯意而
    為認定，本件被告辰○○被查獲之第一級毒品海洛因二包雖然多達淨重四十六．
    四六公克，由於被告辰○○攜帶海洛因之途程係由大園鄉攜至桃園市，在桃園縣
    境內，被告辰○○歷次於偵查及本院調查審理時均辯稱係將被告己○○拿至其住
    處寄放之物依被告己○○之吩囑拿到桃園市○○○路○段七八號前歸還被告己○○，是難認被告辰○○主觀上有「運輸」之犯意，核其所為係犯毒品危害防制條
    第十一條第一項之持有第一級毒品罪，公訴人認係犯同條例第四條第一項之運輸
    第一級毒品罪，容有誤會，起訴法條應予變更。被告辰○○於七十二年十一月十
    五日因妨害自由案件經台灣台中地方法院判處有期徒刑三月確定，七十三年五月
    十五日執行完畢，於八十二年十月三十日因違反毒品危害防制條例案件經台灣雲
    林地方法院判處有期徒刑五月，八十二年十一月二十九日確定，八十二年十二月
    二十一日執行完畢，又於八十六年二月十三日因違反槍砲彈藥刀械管制條例等案
    件經台灣南投地方法院判處有期徒刑一年，八十六年六月十二日確定，於八十六
    年九月十五日入監執行，八十七年七月七日縮短刑期假釋出監，指揮書執行完畢
    日期為八十七年八月二十六日，有臺灣桃園地方法院檢察署刑案資料查註記錄表
    、臺灣高等法院被告全國前案紀錄表及臺灣高等法院檢察署刑案紀錄簡覆表在卷
    足稽，其於五年內再犯本件有期徒刑以上刑之罪，為累犯，應依刑法第四十七條
    規定加重其刑。爰審酌被告己○○、辰○○二人素行、犯罪動機、手段、被告己○○販賣第一級毒品海洛因之次數、所得、轉讓第二級毒品安非他命之數量、被
    告己○○、辰○○二人犯罪後之態度等一切情狀，分別量處如主文所示之刑。被
    告己○○並依刑法第三十七條第一項規定宣告褫奪公權終身。扣案之海洛因四包
    （其中二包合計淨重一．一七公克，包裝重○．四八公克，純度三八．八二％，
    純質淨重○．四五伍公克，二包合計淨重四十六．四六公克，包裝重六．六九公
    克，純度三二．七二％，純質淨重十五．二○公克）、安非他命一包（含袋毛重
    ○．四公克），為查獲之毒品，應依毒品危害防制條例第十八條第一項前段規定
    沒收銷燬之，被告己○○於九十年九月九日晚間八時十多分許以二包海洛因新台
    幣八千元之價格販賣予壬○○，販賣毒品所得新台幣八千元，應依同條例第十九
    條規定宣告沒收，如全部或一部不能沒收時，以其財產抵償之，另扣案之門號0
    000000000號、0000000000號行動電話二支，係被告己○○
    所有，供本案販賣第一級毒品海洛因聯絡用之物，應依同條例第十九條第一項前
    段規定宣告沒收。另自被告己○○身上扣得之現金新台幣十五萬元，自被告辰○○身上扣得之現金新台幣二千元，門號0000000000號行動電話一具，
    被告己○○辯稱扣案之現金十五萬元係其要買廟裡所用之物及給付工程款、材料
    費之款項，非販賣毒品所得，被告辰○○則辯稱扣案之二千元係其買菸、加油之
    費用，且查無證據證明係被告己○○本案販賣毒品所得，扣案現金新台幣十五萬
    元、二千元，爰不為沒收之諭知，門號0000000000號行動電話一具，
    雖係被告辰○○所有，然非本案犯罪所用之物，亦不為沒收之諭知。
三、公訴意旨另以：緣九十年九月九日晚上八時三十分許，壬○○在桃園縣桃園市○○○街一八五巷八號前，為警查獲持有海洛因、安非他命，向警供出該毒品係向
    被告己○○購買，並於當晚十時許，配合警員追查被告己○○，以電話向被告己○○購買毒品海洛因半兩（十八．五公克），被告己○○以五萬元價格應允出售
    ，隨即於當日晚上九時許，教唆指示友人被告辰○○駕車將渠於前一日下午二時
    許，在桃園縣大園鄉○○路○段一三八巷六號辰○○住處所寄放之海洛因二包（
    共重五十三．四公克），載運至桃園市○○○路○段七八號前，欲交付壬○○，
    被告辰○○依約載運前往，嗣於當日晚上十時三十分許，在該處，與被告己○○
    同為警查獲，扣得該海洛因二包，因認被告己○○涉犯教唆運輸第一級毒品罪嫌
    。訊據被告己○○否認有於右述時、地交付二包海洛因予被告辰○○代為保管並
    於翌日晚間吩囑被告辰○○將寄放之二包海洛因自寄放處所載運至桃園市○○○
    路○段七八號前等犯行，惟查被告己○○於九十年九月八日下午二時三十分許，
    攜海洛因二包至大園鄉○○路○段一三八巷六號被告辰○○住處託交保管，翌日
    晚間被告辰○○電話聯絡被告己○○返還寄放之海洛因二包，被告己○○請被告
    辰○○拿到桃園市○○○路○段七八號「超越巔峰ＫＴＶ」各情，已據被告辰○○於偵查及本院調查時供述甚詳，證人巳○○於九十一年四月十八日本院調查時
    亦證述於九十年九月八日下午一時三十分許前往大園鄉○○路○段一三八號被告
    辰○○住處拜訪時有一名年約五十餘歲中等身材，禿頭，有鬍鬚之男子亦到訪，
    該名男子叫被告辰○○出去，被告辰○○走出門口後，該名男子拿出一包牛皮紙
    袋交予被告辰○○代為保管，之後即離開等詞，而被告辰○○於九十年九月九日
    晚間九時許經被告己○○吩囑攜至桃園市○○○路○段七八號前為警查獲之二包
    疑似海洛因白色粉末經送鑑驗，送鑑之白色粉末二包均含有第一級第六項毒品海
    洛因成分，合計淨重四十六．四六公克，包裝重六．六九公克，純度三二．七二
    ％，純質淨重拾十五．二○公克，有九十年十月九日（九○）陸（一）字第九○
    一七九六九四號法務部調查局鑑定通知書一紙（電腦條碼000000000號
    ）在卷可稽，然而毒品之為持有或運輸，應依程途之遠近及數量之多寡，並依實
    際情形參酌被告之犯意而為認定，本件被告辰○○被查獲之第一級毒品海洛因二
    包雖然多達淨重四十六．四六公克，然而被告辰○○攜帶海洛因之途程係由大園
    鄉攜至桃園市，在桃園縣境內，被告辰○○歷次於偵查及本院調查審理時均辯稱
    係將被告己○○拿至其住處寄放之物依被告己○○之吩囑拿到桃園市○○○路○
    段七八號前歸還被告己○○，是難認被告辰○○主觀上有「運輸」之犯意，至於
    被告己○○，如前所述，係因證人壬○○撥打電話與其聯絡佯稱購買半兩海洛因
    ，被告己○○應允以五萬元出售，雙方並約於桃園市○○○路○段七八號前碰面
    交易後，被告己○○遂通知被告辰○○將其所寄放之二包海洛因攜至桃園市○○○路○段七八號前，被告辰○○乃依吩囑將所寄放之二包海洛因攜至桃園市○○○路○段七八號前，是知被告己○○上開所為係遂行買賣毒品之交付行為，非意
    在運輸，主觀上並無教唆被告辰○○將第一級毒品海洛因由甲地運送至乙地之故
    意，其所為顯然係該當於販賣之構成要件，與教唆犯毒品危害防制條例第四條第
    一項之運輸第一級毒品罪之構成要件尚屬有間，此外，復查無其他積極證據足資
    證明被告己○○確實涉有公訴人所起訴之教唆運輸第一級毒品罪，不能證明被告
    己○○此部分犯罪，惟公訴人既認此與前開經本院論罪部分有牽連犯裁判上一罪
    之關係，爰不另為無罪之諭知。
據上論斷，應依刑事訴訟法第二百九十九條第一項前段、第三百條，毒品危害防制條
例第四條第一項、第八條第二項、第十一條第一項、第十八條第一項前段、第十九條
第一項，刑法第十一條前段、第五十六條、第五十五條、第四十七條、第三十七條第
一項，判決如主文。
本案經檢察官黃俊華到庭執行職務。
中      華      民      國    九十二    年      九      月    二十九    日
                                臺灣桃園地方法院刑事第五庭
                                        法  官  林  婷  立
右正本證明與原本無異。
如不服本判決，應於判決送達後十日內向本院提出上訴狀( 應附繕本 )，上訴於臺灣
高等法院。
                                        書記官  楊  鳳  滿
中      華      民      國    九十二    年      十      月      十七    日
論罪法條：
毒品危害防制條例第四條
製造、運輸、販賣第一級毒品者，處死刑或無期徒刑；處無期徒刑者，得
併科新台幣一千萬元以下罰金。
製造、運輸、販賣第二級毒品者，處無期徒刑或七年以上有期徒刑，得併
科新台幣七百萬元以下罰金。
製造、運輸、販賣第三級毒品者，處五年以上有期徒刑，得併科新台幣五
百萬元以下罰金。
製造、運輸、販賣專供製造或施用毒品之器具者，處一年以上七年以下有
期徒刑，得併科新台幣一百萬元以下罰金。
前四項之未遂犯罰之。
毒品危害防制條例第十一條
持有第一級毒品者，處三年以下有期徒刑、拘役或新台幣五萬元以下罰金。
持有第二級毒品者，處二年以下有期徒刑、拘役或新台幣三萬元以下罰金。
持有專供製造或施用毒品之器具者，處一年以下有期徒刑、拘役或新台幣一萬元以下
罰金。


司法院資訊處製作；財團法人民間司法改革基金會備份。
